臺灣高等法院交通事件裁定　　　　　　100年度交抗字第18號
　　　　　　　　　　　　　　　　　　100年度交抗字第23號
　抗　告　人
　即受處分人　游益吉
上列抗告人因違反道路交通管理處罰條例案件，不服臺灣板橋地
方法院，中華民國99年10月29日所為裁定（99年度交聲字第3259
、3260號），提起抗告，本院裁定如下：
    主  文
抗告駁回。
    理  由
一、抗告意旨略以：抗告人駕駛車牌號碼DY－8209號自用一般小
    貨車所行經之台北縣板橋市（現已改為新北市板橋區○○○
    路與民享街口係一車流量大之快速道路，並設置有多時項號
    誌控管，抗告人行駛於民生路上，利用左側民享街口（係一
    丁字路口）綠燈之機，自民生路口紅燈迴轉，係與其他車輛
    交叉而行，安全且不妨礙車輛流通，自不應予以裁罰。否則
    ，迨民生路口綠燈亮起，迴轉車始轉向對向車道，即與對向
    直行之車輛發生爭道之狀況，並妨礙車流量。抗告人不服原
    審法院所為裁定，為此提起抗告云云。
二、按汽車行駛至交岔路口，其行進、轉彎，應遵守燈光號誌，
    道路交通安全規則第 102條第1項第1款定有明文。又汽車駕
    駛人，行經有燈光號誌管制之交岔路口闖紅燈者，處新臺幣
    （下同）1,800元以上5,400元以下罰鍰，並應記違規點數 3
    點，道路交通管理處罰條例第53條第1項、第63條第1項第 3
    款分別定有明文。
三、查抗告人即受處分人游益吉分別於民國（下同） 99年7月16
    日上午9時27分許及99年7月19日上午10時10分許，駕駛車牌
    號碼DY－8209號自用一般小貨車，行經設有燈光號誌管制之
    新北市○○區○○路與民享街交岔路口時，因未遵守道路交
    通號誌之指示，逕自闖越民生路路口紅燈迴轉，適為執行勤
    務中之新北市政府警察局海山分局員警發覺並拍照存證，並
    以抗告人有違反道路交通管理處罰條例第53條第 1項之違規
    行為逕行掣單舉發（北縣警交大字第CZ0000000號、CZ00000
    00號舉發違反道路交通管理事件通知單），抗告人不服，於
    上開舉發單所載應到案日期前提出陳述，經原處分機關函請
    原舉發單位調查結果，仍認抗告人有前揭二次違規行為，乃
    由原處分機關依道路交通管理處罰條例第53條第 1項、第63
    條第1項規定，於99年10月8日分別裁處抗告人罰鍰新台幣2,
    700元，並記違規點數3 點等事實，此有舉發照片8幀、臺北
    縣政府警察局北縣警交大字第CZ0000000號、CZ0000000號舉
    發違反道路交通管理事件通知單影本及交通部公路總局台北
    區監理所北監自裁字第裁40-CZ0000000號、40-CZ0000000號
    違反道路交通管理事件裁決書等附卷可稽，而抗告人亦自承
    有於前開時、地，駕駛車牌號碼DY-8209 號自用一般小貨車
    紅燈迴轉之行為，是抗告人有於上開時、地，先後二次闖越
    紅燈迴轉之違規駕駛行為，均堪以認定。抗告人雖以上揭情
    詞置辯，惟觀諸採證照片，該路段並未設置迴轉道左迴轉專
    用號誌，抗告人即應遵循號誌之指示，於綠燈時左迴轉，而
    非於紅燈狀態下闖越停止線違規左迴轉，且按交通號誌之設
    置，係為控管車輛行駛，抗告人行向之號誌既為紅燈，自應
    於停止線後停車等待，殊無僅憑抗告人主觀認知並無妨害車
    流量，即得任意闖越紅燈而逕為車輛之迴轉，抗告人所稱於
    民生路紅燈情況下迴轉，不致妨害民享街上車輛行駛云云，
    要係推諉卸責之詞，自無可採。抗告人上揭抗告意旨，尚難
    認有理由，應予駁回。
四、據上論結，應依道路交通事件處理辦法第25條，刑事訴訟法
    第412條，裁定如主文。
中    華    民    國    100    年    1    月    12    日
                  交通法庭審判長法  官  張傳栗
                                法  官  黃斯偉
                                法  官  劉嶽承
以上正本證明與原本無異。
不得再抗告。
                                書記官  何仁崴
中    華    民    國   100    年    1     月    12    日